臺灣臺中地方法院刑事判決　　　　　　 100年度訴字第2574號
公　訴　人　臺灣臺中地方法院檢察署檢察官
被　　　告　陳俊威
選任辯護人　黃呈利律師
上列被告因毒品危害防制條例案件，經檢察官提起公訴（100年
度偵字第18384、18741號），本院判決如下：
    主    文
陳俊威共同販賣第二級毒品罪，處有期徒刑年陸月；扣案之廠
牌SAMSUNG行動電話壹支（內含門號0000000000號SIM卡壹張）沒
收。又犯販賣第二級毒品罪，處有期徒刑年陸月；扣案之廠牌
SAMSUNG行動電話壹支（內含門號0000000000號SIM卡壹張）沒收
；未扣案之販賣毒品所得新臺幣貳仟元沒收，如全部或一部不能
沒收時，以其財產抵償之。又犯販賣第二級毒品罪，處有期徒刑
年陸月；扣案之廠牌SAMSUNG行動電話壹支（內含門號0000000
000號SIM卡壹張）沒收；未扣案之販賣毒品所得新臺幣壹仟伍佰
元沒收，如全部或一部不能沒收時，以其財產抵償之。又犯販賣
第二級毒品未遂罪，處有期徒刑壹年玖月；扣案之廠牌SAMSUNG
行動電話壹支（內含門號0000000000號SIM卡壹張）沒收。應執
行有期徒刑柒年拾月，扣案之廠牌SAMSUNG行動電話壹支（內含
門號0000000000號SIM卡壹張）沒收：未扣案之販賣毒品所得合
計新臺幣仟伍佰元沒收，如全部或一部不能沒收時，以其財產
抵償之。
    犯罪事實
一、陳俊威（綽號「阿威」、「阿Ｋ」）明知甲基安非他命屬毒
    品危害防制條例第2條第2項第2款所稱之第二級毒品，依法
    不得持有、販賣，竟基於販賣第二級毒品甲基安非他命以牟
    取差價利潤之犯意，使用行動電話門號0000000000號（申辦
    名義人為陳俊威之繼母翁慧珍）與下游購買者聯絡，為以下
    之犯行：
  (一)於民國100年7月27日20時45分許及21時2分許，綽號「佰九
    」之蔡嘉峻使用向朱修助借得之行動電話門號0000000000號
    （申辦名義人朱修助），撥打予陳俊威持用之行動電話門號
    0000000000號，蔡嘉峻在電話中向陳俊威表示「要借1000」
    ，即欲代朱修助出面購買新臺幣（下同）1000元之甲基安非
    他命之意，並相約在臺中市太平區一江橋旁之7-ELEVEN便利
    商店見面。陳俊威乃與張家富（綽號「阿富」）基於販賣第
    二級毒品以營利之犯意聯絡，由張家富駕駛自小客車搭載陳
    俊威，於同日夜間稍後，抵達上開7-ELEVEN便利商店；朱修
    助在該間7-ELEVEN便利商店內等待，蔡嘉峻則進入該部自小
    客車，陳俊威及張家富遂以1000元之價格，販賣甲基安非他
    命1小包予蔡嘉峻，而完成交易。惟事後蔡嘉峻及朱修助未
    支付價金。
  (二)於100年8月7日1時41分許、1時43分許及1時56分許，綽號「
    阿成」之王國勝使用本人名義申辦之行動電話門號00000000
    00號，撥打予陳俊威持用之行動電話門號0000000000號，在
    電話中表示欲購買「兩張的量」，即2000元甲基安非他命之
    意，並相約在臺中市太平區之國軍臺中總醫院（俗稱803醫
    院）附近見面。陳俊威於同日2時許，在國軍臺中總醫院附
    近之某加油站，以2000元之價格，販賣甲基安非他命1小包
    予王國勝，王國勝當場支付價金，而完成交易。
  (三)於100年8月7日13時0分許及13時34分許，王國勝使用行動電
    話門號0000000000號，撥打予陳俊威持用之行動電話門號00
    00000000號，於電話中表示欲再購買1500元甲基安非他命，
    並相約在臺中市○○區○○路之「51特區網咖」見面。陳俊
    威於同日下午稍後，在「51特區網咖」內，以1500元之價格
    ，販賣甲基安非他命1小包予王國勝，王國勝當場支付價金
    ，而完成交易。
  (四)於100年8月8日15時21分許及15時37分許，綽號「蘇達」之
    蘇仕達使用行動電話門號0000000000號（申辦名義人賴明欽
    ），撥打予陳俊威持用之行動電話門號0000000000號，於電
    話中表示要「1」，即欲購買1000元甲基安非他命之意，陳
    俊威允諾，而達成買賣甲基安非他命之合意。蘇仕達於同日
    下午稍後，攜帶1000元前往陳俊威位在臺中市太平區○○○
    街21巷2號之住處2樓找陳俊威時，因陳俊威尚未調得甲基安
    非他命，而未完成交易；陳俊威此次販賣甲基安非他命之犯
    行未得逞。
二、經臺灣臺中地方法院檢察署檢察官指揮彰化縣政府警察局刑
    事警察大隊偵辦，向本院聲請核發通訊監察書對陳俊威使用
    之行動電話門號0000000000號實施通訊監察，因而查知陳俊
    威之上開各犯行。警方復於100年8月18日上午，持本院核發
    之100年聲搜字第2532號搜索票及臺灣臺中地方法院檢察署
    檢察官核發之拘票，前往陳俊威之上開住處執行搜索，當場
    扣得SAMSUNG牌行動電話門號0000000000號1支（含SIM卡）
    ，並拘提陳俊威到案。
三、案經彰化縣政府警察局偵辦後移送臺灣臺中地方法院檢察署
    檢察官偵查起訴。
    理    由
一、證據能力之說明﹕
  (一)按「被告以外之人於偵查中向檢察官所為之陳述，除顯有不
    可信之情況者外，得為證據」，刑事訴訟法第159條之1第2
    項定有明文。此乃立法者以刑事訴訟法規定檢察官代表國家
    偵查犯罪、實施公訴，依法有訊問被告、證人、鑑定人之權
    ，且實務運作時，偵查中檢察官向被告以外之人所取得之陳
    述，原則上均能遵守法律規定，不致違法取供，其可信性極
    高，為兼顧理論與實務為由，而對「被告以外之人於偵查中
    向檢察官所為之陳述」，例外設定其具備非顯不可信之要件
    時，得為證據。本件關於以下論及之證人朱修助、王國勝、
    蘇仕達於偵查中向檢察官所為之陳述，業經具結且查無顯不
    可信之情形存在，依上開刑事訴訟法第159條之1第2項規定
    ，具證據能力。
  (二)按現行刑事訴訟法為保障被告之反對詰問權，排除具有虛偽
    危險性之傳聞證據，以求實體真實之發現，於該法第159條
    第1項明定被告以外之人於審判外之言詞或書面陳述，除法
    律有規定者外，不得作為證據。而刑事訴訟法第159條之1至
    159條之4有傳聞法則之例外規定，且被告以外之人於審判外
    之陳述，雖不符前4條之規定，而經當事人於審判程序同意
    作為證據，法院審酌該言詞陳述或書面陳述作成時之情況，
    認為適當者，亦得為證據；當事人、代理人或辯護人於法院
    調查證據時，知有第159條第1項不得為證據之情形，而未於
    言詞辯論終結前聲明異議者，視為有前項之同意，刑事訴訟
    法第159條之5定有明文。本件關於以下論及之證人賴明欽於
    警詢之供述，係屬被告以外之人於審判外之書面陳述，而檢
    察官、辯護人、被告並未就上開陳述有所爭執，且迄於言詞
    辯論終結前，均未主張有刑事訴訟法第159條第1項不得為證
    據之情形，是應認已同意作為證據，且經本院審酌後，認無
    不適當之情形，應認具有證據能力，合先敘明。
  (三)關於監聽譯文證據能力之說明：
    1.按所謂被告以外之人於審判外之陳述，係指被告以外之人
      就其曾經參與或見聞之事實，事後追憶並於審判外為陳述
      者而言。如被告以外之人係被告犯罪之共同正犯、共犯、
      相對人、被害人或其他關係人，而於被告實行犯罪行為時
      與被告為言詞或書面對談，且其對話之本身即係構成被告
      犯罪行為之部分內容者，因非屬其事後就曾經與聞之事實
      所為之追憶，自與審判外之陳述有間，二者不容混淆。又
      檢察或警察機關基於犯罪偵查之目的，依法對被告或犯罪
      嫌疑人進行通訊監察，乃係以監控與過濾受監察人通訊內
      容之方式，蒐集對其有關之紀錄，並將該紀錄予以查扣，
      作為認定犯罪與否之證據，屬於刑事訴訟上強制處分之一
      種，而監聽係通訊保障及監察法第13條第1項所定通訊監
      察方法之一，司法警察機關依法定程序執行監聽取得之錄
      音，係以錄音設備之機械作用，真實保存當時通訊之內容
      ，如通訊一方為受監察人，司法警察在監聽中蒐集所得之
      通訊者對話，若其通話本身即係被告進行犯罪中構成犯罪
      事實之部分內容，則依前開說明，自與所謂「審判外之陳
      述」無涉，應不受傳聞法則之規範，當然具有證據能力。
      至司法警察依據監聽錄音結果予以翻譯而製作之監聽（或
      稱通訊監察）譯文，屬於文書證據之一種，於被告或訴訟
      關係人對其譯文之真實性發生爭執或有所懷疑時，法院固
      應依刑事訴訟法第165條之1第2項規定，以適當之設備，
      顯示該監聽錄音帶之聲音，以踐行調查證據之程序，俾確
      認該錄音聲音是否為通訊者本人及其內容與監聽譯文之記
      載是否相符，或以傳喚相關通訊者等方法為證據調查。倘
      被告或訴訟關係人對該通訊監察譯文之真實性並不爭執，
      即無勘驗辨認其錄音聲音之調查必要性，法院於審判期日
      如已踐行提示監聽譯文供當事人辨認或告以要旨，使其表
      示意見等程序並為辯論者，其所為之訴訟程序即無不合（
      最高法院99年度臺上字第3127號判決參照）。
    2.查被告持用之0000000000號行動電話分別於100年7月27日
      、同年8月7日、8日與證人朱修助申辦之0000000000號、
      證人王國勝持用之0000000000號、證人蘇仕達持用之0000
      000000號行動電話之通訊監察譯文，係依本院核發之100
      年聲監字第999號通訊監察書於核准通訊監察期間內（自
      100年7月25日10時起至100年8月23日10時止），對上開行
      動電話進行通訊監察之事實，有本院100年聲監字第999號
      通訊監察書影本及電話附表在卷可稽（見100年度偵字第1
      8384號卷第19至21頁），其監聽錄音蒐證程序自屬合法。
      又本件偵查機關依據該監察錄音內容製作監聽譯文，被告
      及其辯護人亦未爭執該譯文之證據能力及其真實性，經本
      院於審判期日提示予被告及其辯護人，踐行調查證據程序
      並為辯論，足見上開監聽譯文自有證據能力。
二、認定犯罪事實所憑之證據及理由﹕
    上揭犯罪事實，業據被告陳俊威於偵查及本院審理時坦承不
    諱，核與證人朱修助、王國勝、蘇仕達於偵查中之具結證述
    、證人賴明欽於警詢中之證述均相符，復有被告持用之行動
    電話門號0000000000號基本資料影本、行動電話門號000000
    0000號、0000000000號、0000000000號通聯調閱查詢單、被
    告持用之行動電話門號0000000000號通訊監察譯文、本院10
    0年度聲搜字第2532號搜索票影本、彰化縣警察局搜索扣押
    筆錄及扣押物品目錄表各1份、現場照片2張等在卷可稽，及
    有廠牌SAMSUNG之行動電話1支（內含門號0000000000號SIM
    卡1張）扣案足憑。再者，我國查緝毒品交易之執法甚嚴，
    對於販賣毒品者尤科以重度刑責，且毒品量微價高，取得不
    易，倘非有利可圖，一般人當無甘冒重度刑責而提供毒品給
    他人之可能，足認被告販賣甲基安非他命予蔡嘉峻、王國勝
    、蘇仕達，主觀上確有營利之意圖。綜上所述，被告之自白
    核與事實相符，其上開犯行洵堪認定。
三、論罪科刑﹕
  (一)核被告就犯罪事實(一)、(二)、(三)所為，均係犯毒品危害防制條
    例第4條第2項之販賣第二級毒品罪；就犯罪事實(四)所為，係
    犯同條例第4條第6項、第2項之販賣第二級毒品未遂罪。被
    告各次因販賣毒品而持有毒品之低度行為，為販賣之高度行
    為所吸收，均不另論罪。被告與張家富就犯罪事實(一)犯行間
    ，有犯意聯絡及行為分擔，為共同正犯。又被告所為3次販
    賣第二級毒品、1次販賣第二級毒品未遂等犯行，犯意各別
    ，行為互殊，應分論併罰。再者，被告就犯罪事實(四)所為之
    犯行，為未遂犯，爰依刑法第25條第2項規定減輕其刑。另
    被告於偵查及審判中均自白上開4次販賣第二級毒品犯行，
    此有被告之供述在卷可按，應依毒品危害防制條例第17條第
    2項規定，就各次販賣犯行均減輕其刑，其中犯罪事實(四)之
    犯行並遞減之。
  (二)另被告雖曾於警詢中供出其毒品來源為張家富，然經本院函
    詢偵查機關結果，並無因而查獲其他正犯或共犯之情形，此
    有彰化縣警察局100年11月1日彰警刑字第1000080283號函文
    1紙附卷可憑（見本院卷第37頁），是本件尚無毒品危害防
    制條例第17條第1項「犯第4條至第8條、第10條或第11條之
    罪，供出毒品來源，因而查獲其他正犯或共犯者，減輕或免
    除其刑」規定之適用，附此敘明。
  (三)爰審酌被告為貪圖一己私利，無視於毒品對於國民健康之戕
    害及國家對於杜絕毒品犯罪之禁令，販賣第二級毒品，致使
    一般施用毒品者，沉迷於毒癮而無法自拔，直接戕害國民身
    體健康，間接危害社會治安，並造成毒品之泛濫，所為甚值
    非難；兼衡酌被告犯後坦承犯行，具有悔意等一切情狀，分
    別量處如主文所示之刑，並合併定其應執行刑。
  (四)扣案之廠牌SAMSUNG行動電話1支（內含門號0000000000號SI
    M卡1張），屬被告所有供本件販賣第二級毒品所用之物，業
    經被告供明在卷，應依毒品危害防制條例第19條第1項規定
    宣告沒收。復按供販賣毒品所用或因販賣毒品所得之財物，
    依毒品危害防制條例第19條第1項規定，均應沒收之，如全
    部或一部不能沒收時，追徵其價額或以其財產抵償之，乃刑
    法第38條第1項第2款、第3款及第3項職權沒收主義之特別規
    定，係採義務沒收主義，用以澈底杜絕行為人貪取暴利之誘
    因、工具與結果。故因販賣毒品罪所取得之一切對價，自不
    能與一般正常之營利事業僅計算其營利所得之情形，相提並
    論，不問其原屬供販賣所用之成本或因此所得之利潤，亦不
    以當場扣押者為限，本此特別規定，應概予沒收，始符對毒
    害國民身心健康行徑，嚴加懲戒之立法意旨（最高法院96年
    度臺上字第3247號裁判意旨參照）。本件被告就犯罪事實(二)
    、(三)販賣第二級毒品所得合計3500元，雖未扣案，仍應依毒
    品危害防制條例第19條第1項規定宣告沒收，如全部或一部
    不能沒收時，以被告之財產抵償之。至被告與張家富就犯罪
    事實(一)共同販賣價值1000元之第二級毒品予蔡嘉峻部分，因
    未取得價金，故被告並無所得，自無從為沒收或以財產抵償
    之諭知，併此敘明。
據上論斷，應依刑事訴訟法第299條第1項前段，毒品危害防制條
例第4條2項、第6項、第17條第2項、第19條第1項，刑法第11條
、第28條、第25條第2項、第51條第5款，判決如主文。
本案經檢察官張良旭到庭執行職務。
中    華    民    國   100    年    12     月    6    日
                刑事第十四庭  審判長法  官  吳幸芬
                                    法  官  黃建都
                                    法  官  戴嘉慧
以上正本證明與原本無異。
如不服本判決應於收受送達後10日內向本院提出上訴書狀，並應
敘述具體理由；其未敘述上訴理由者，應於上訴期間屆滿後20日
內向本院補提理由書（均須按他造當事人之人數附繕本）「切勿
逕送上級法院」。
                                    書記官  劉晴芬
中    華    民    國   100    年    12     月    6    日
【附錄本案論罪科刑法條】
《毒品危害防制條例第4條》
製造、運輸、販賣第一級毒品者，處死刑或無期徒刑；處無期徒
刑者，得併科新臺幣2千萬元以下罰金。
製造、運輸、販賣第二級毒品者，處無期徒刑或7年以上有期徒
刑，得併科新臺幣1千萬元以下罰金。
製造、運輸、販賣第三級毒品者，處5年以上有期徒刑，得併科
新臺幣7百萬元以下罰金。
製造、運輸、販賣第四級毒品者，處3年以上10年以下有期徒刑
，得併科新臺幣3百萬元以下罰金。
製造、運輸、販賣專供製造或施用毒品之器具者，處1年以上7年
以下有期徒刑，得併科新臺幣1百萬元以下罰金。
前五項之未遂犯罰之。